臺灣臺中地方法院交通事件裁定　　　 100年度交聲字第1109號
原處分機關　交通部公路總局臺中區監理所
異　議　人
即受處分人　松樹水電工程有限公司 代表人呂順滿
代　表　人　呂順滿
上列異議人即受處分人因違反道路交通管理處罰條例案件，對於
交通部公路總局臺中區監理所民國年100年3月2日所為之處分（
原處分案號：中監違字第裁60-HD0000000號裁決書），聲明異議
，本院裁定如下：
    主    文
原處分撤銷。
松樹水電工程有限公司汽車駕駛人，行經有燈光號誌管制之交岔
路口闖紅燈，處罰鍰新臺幣貳仟柒佰元。
    理    由
一、原處分意旨略以：異議人即受處分人松樹水電工程有限公司
    （下簡稱異議人）所有車牌號碼7617-TU號自小客車，於民
    國99年11月18日21時51分許，在臺1線178K+200M處，因「駕
    車行經有燈光號誌管制之交岔路口闖紅燈」之違規，為原臺
    中縣警察局交通警察隊（現已升格改制為臺中市政府警察局
    交通警察大隊）依違反道路交通管理處罰條例第53條第1項
    逕行舉發。異議人於100年1月10日提出申訴，經原舉發機關
    函覆後仍有不服，本所遂於100年3月2日以中監違字第裁60-
    HD0000000號裁決書裁處罰鍰新臺幣（下同）2,700元整，並
    依同條例第63條第1項規定記違規點數3點，逾期則依裁決書
    處罰主文規定裁處等語。
二、異議人聲明異議意旨略以：異議人所有上揭車輛欲左轉路口
    為和平街562巷，因本路口須過該號誌燈後往前直行一段路
    後再左轉，且和平街562巷為本十字路口第二個左轉路口，
    非本十字路口唯一左轉處，故異議人所有車輛確有依號誌指
    示行駛，並無原舉發機關所認定之違規行為等語。
三、按汽車駕駛人，行經有燈光號誌管制之交岔路口闖紅燈者，
    處1,800元以上5,400元以下罰鍰，並記違規點數3點；道路
    交通管理處罰條例第53條第1項、第63條第1項第3款分別定
    有明文。又按汽車行駛至交岔路口，其行進、轉彎，應遵守
    燈光號誌；道路交通安全規則第102條第1項第1款亦有明文
    。經查：
（一）對於異議人所屬車牌號碼7617-TU號自小客車，於99年11
      月18日21時51分許，在臺1線178K+200M處，因「駕車行經
      有燈光號誌管制之交岔路口闖紅燈」之違規，經路口監視
      器測錄後，為臺中市政府警察局交通警察大隊逕行舉發等
      情，此有路口測速照相設備所拍攝之採證照片2張在卷為
      憑，並經臺中市政府警察局於100年1月21日以中市警交字
      第1000004541號函覆：「本案（違規單號：中市警交字第
      HD0000000號、車號：7617-TU號）經檢視採證照片，並查
      證舉發員警陳述略以：該路口闖紅燈感應照相桿，設定紅
      燈亮後始啟動拍攝違規車輛，該車於號誌燈轉換為紅燈後
      2.25秒後超過停止線，又2.3秒以車速50公里通過路口，
      違規當時號誌顯示左轉箭頭綠燈及紅燈，該違規車輛並無
      顯示左轉方向燈及偏左行駛，本案違規行為足堪認定...
      。」等情屬實；是以，異議人所有前開自小客車於前揭時
      地闖越紅燈之違規行為，應堪認定。
（二）另按箭頭綠燈表示僅准許車輛依箭頭指示之方向行駛，而
      車輛面對與圓形紅燈同亮之箭頭綠燈時，得依箭頭綠燈之
      指示行進；道路交通標誌標線號誌設置規則第206條第2款
      第1目、第5款第2目分別定有明文。經本院檢視卷附採證
      照片，異議人違規當時之交岔路口號誌旁即有一左轉路口
      ，而此時號誌顯示圓形紅燈與左轉箭頭綠燈同亮，依上開
      說明，僅提供該左轉彎之汽車於換入內側車道或左轉車道
      時，始得依左轉箭頭綠燈之指示行進左轉，至於在直線箭
      頭直行車道之汽車駕駛人仍應遵循面對圓形紅燈號誌，禁
      止通行，不得超越停止線或進入路口之規定。異議人既自
      承其欲左轉之路口並非本件舉發之交岔路口，而係下一個
      路口，則本應等待交岔路口綠燈號誌直行後，再於其所欲
      左轉之路口左轉，今捨此不為，於面對圓形紅燈號誌未停
      而仍逕行通過，自有闖越紅燈之違規行為至為灼然，是其
      前揭所為之辯解，即難認有理由。
（三）綜上所述，本件違規事實明確，原處分機關據以裁處罰鍰
      ，併予記違規記點固非無見，惟按汽車駕駛人有第53條規
      定之情形者，除依原條款處罰鍰外，並予記違規點數3點
      ，固為道路交通管理處罰條例第63條第1項第3款所明定。
      然本件係採對汽車所有人逕行舉發之方式，而本件汽車所
      有人係法人，法人並無法為實際之駕駛行為，僅因未於規
      定時間內向處罰機關申報實際駕駛人，原處分機關以汽車
      所有人即受處分人作為處罰對象，又法人本身並未領有駕
      駛執照，即無從對之或吊扣、吊銷駕駛執照，故無違規記
      點處分之實益，是以原處分機關對於異議人裁決記違規點
      數3點，自有未洽。本件異議人聲明異議雖無理由，惟原
      處分既有上揭違誤，應由本院將原處分撤銷，另依道路交
      通管理處罰條例第53條第1項及違反道路交通管理事件統
      一裁罰基準表之規定裁處罰鍰2,700元，以資適法。
四、據上論斷，應依道路交通管理處罰條例第87條第2項、道路
    交通事件處理辦法第19條，裁定如主文。
中    華    民    國   100    年    4     月    14    日
                  交通法庭    法  官  巫淑芳
上正本證明與原本無異。
如不服本裁定，應於送達後5日內，向本院提出抗告狀。
                              書記官  莊金屏
中    華    民    國   100    年    4     月    14    日